【裁判字號】    89,訴,1
【裁判日期】    890223
【裁判案由】    毒品危害防制條例
【裁判全文】
臺灣桃園地方法院刑事判決                       八十九年度訴字第一號
    公  訴  人  臺灣桃園地方法院檢察署檢察官
    被      告  甲○○
右列被告因毒品危害防制條例案件，經檢察官提起公訴（八十八年度毒偵字第一四一
三號），本院判決如左：
    主      文
甲○○連續施用第一級毒品，累犯，處有期徒刑捌月，扣案之第一級毒品海洛因肆小
包（合計淨重零點捌零公克）沒收銷燬之，注射針筒捌支沒收；又連續施用第二級毒
品，累犯，處有期徒刑陸月，扣案之第二級毒品安非他命壹小包（毛重零點參公克）
沒收銷燬之。應執行有期徒刑壹年，扣案之第一級毒品海洛因肆小包（合計淨重零點
捌零公克）、第二級毒品安非他命壹小包（毛重零點參公克）沒收銷燬之，注射針筒
捌支沒收。
    事      實
一、甲○○（曾於民國八十四年二月六日因違反肅清煙毒條例案件，經法院判處有期
    徒刑三年十月確定，而於八十六年八月十三日假釋出獄，嗣於八十七年一月四日
    假釋期滿執行完畢）前因施用毒品案件，經依台灣台北地方法院以八十八年度毒
    聲字第一二四六號裁定送台灣台北看守所附設勒戒所觀察、勒戒後，認無繼續施
    用毒品之傾向，由臺灣台北地方法院檢察署檢察官於民國（下同）八十八年七月
    八日以八十八年度偵字第六一七一號處分不起訴確定。竟仍不思省悟，又各基於
    概括之犯意，均自八十八年十月底起至同年十一月五日止，在台北市信義區○○
    ○路八一巷十三號住處及桃園縣龜山鄉○○街二十一號歐香汽車旅館內等地，分
    別以海洛因混合礦泉水再用注射針筒施打及安非他命置於吸食器內加熱吸食霧化
    氣體之方式，各連續施用第一級毒品海洛因與第二級毒品安非他命多次。迨八十
    八年十一月五日晚上十一時三十分許，在上址歐香汽車旅館二０九室內為警當場
    查獲，並扣得第一級毒品海洛因四小包（合計淨重０．八０公克）、第二級毒品
    安非他命一小包（毛重０．三公克）及其所有供施用海洛因所用之注射針筒八支
    等物，甲○○經依本院以八十八年度毒聲字第六七五九號裁定送觀察、勒戒後，
    有繼續施用毒品之傾向。
二、案經桃園縣警察局龜山分局報請臺灣桃園地方法院檢察署檢察官偵查起訴。
    理      由
一、右揭事實，業據被告甲○○迭於警訊時及偵審中均坦承不諱，並有第一級毒品海
    洛因四小包（合計淨重０．八０公克）、第二級毒品安非他命一小包（毛重０．
    三公克）及注射針筒八支等物扣案可資佐證，且被告為警查獲時所採集之尿液經
    送檢驗結果，確呈嗎啡及安非他命陽性反應，此有桃園縣衛生局出具之不法藥物
    尿液檢定書一紙附卷可稽，足徵其自白與事實相符。又被告前因施用毒品案件，
    經依臺灣台北地方法院以八十八年度毒聲字第一二四六號裁定送臺灣台北看守所
    附設勒戒所觀察、勒戒後，認無繼續施用毒品之傾向，由臺灣台北地方法院檢察
    署檢察官於八十八年七月八日以八十八年度偵字第六一七一號為不起訴處分確定
    在案，有台灣桃園地方法院檢察署刑案資料查註紀錄表及台灣台北地方法院檢察
    署檢察官八十八年度偵字第六一七一號不起訴處分書各乙份在卷足憑。其於五年
    內再犯毒品危害防制條例第十條之罪，經裁定送觀察勒戒，認有繼續施用毒品傾
    向，有本院八十八年度毒聲字第六七五九號裁定書及臺灣桃園看守所附設勒戒處
    所八十八年十一月二十四日桃所澄衛勒字第三二一八號函送之「無繼續施用毒品
    傾向證明書」一份附卷可參，被告罪證明確，應予依法論科。
二、核被告所為，係犯毒品危害防制條例第十條第一項之施用第一級毒品罪及同條第
    二項之施用第二級毒品罪。被告持有第一級毒品海洛因及第二級毒品安非他命，
    既意在供己施用，其持有之低度行為應各為施用之高度行為所吸收，均不另論罪
    。又被告先後多次施用第一、二級毒品之行為，時間緊接，犯罪構成要件相同，
    顯均係基於概括犯意反覆為之，應分別依連續犯規定以一罪論，並均依法加重其
    刑。又被告所犯上開二罪間，犯意各別，罪質互異，應予分論併罰。末查被告前
    於八十四年二月六日因違反肅清煙毒條例案件，經法院判處有期徒刑三年十月確
    定，而於八十六年八月十三日假釋出獄，嗣於八十七年一月四日假釋期滿執行完
    畢，此有本院被告全國前案紀錄表存卷可按，其於刑之執行完畢後五年內再犯本
    件有期徒刑以上之二罪，為累犯，應依法均遞加重其刑。爰審酌被告有前開犯罪
    前科，品行不佳，甫因施用毒品，經觀察、勒戒後，又於五年內再犯施用毒品犯
    行，戕害己身，顯無悔改之意及犯後坦承犯行態度尚稱良好等一切情狀，量處如
    主文所示之刑，並定其應執行刑，以資懲儆。
三、扣案之第一級毒品海洛因四小包（合計淨重０．八０公克）、第二級毒品安非他
    命一小包（毛重０．三公克），均係查獲之毒品，爰依毒品危害防制條例第十八
    條第一項前段規定沒收銷燬之；另扣押之注射針筒八支，查為被告所有，且供施
    用毒品海洛因犯罪所用之物，已經其供明在卷，故依法併予宣告沒收。
據上論斷，應依刑事訴訟法第二百九十九條第一項前段，毒品危害防制條例第十條第
一項、第二項、第十八條第一項前段，刑法第十一條前段、第五十六條、第五十一條
第五款、第四十七條、第三十八條第一項第二款，判決如主文。
本案經檢察官吳廣莉到庭執行職務
中      華      民      國      八十九    年      二    月    二十三    日
                                臺灣桃園地方法院刑事第二庭
                                      法  官  李  育  仁
右正本證明與原本無異。
如不服本判決，應於判決送達後十日內向本院提出上訴狀( 應附繕本 )，上訴於
臺灣高等法院。
                                      書記官  莊  怡  麗
中      華      民      國       八十九   年      二    月    二十七    日
附論罪科刑依據之法條：
毒品危害防制條例第十條第一項、第二項：
施用第一級毒品者，處六月以上五年以下有期徒刑
施用第二級毒品者，處三年以下有期徒刑。


司法院資訊處製作；財團法人民間司法改革基金會備份。
